* UI — субсхема из нетлиста KiCad + YAML
.subckt UI BTN_AC BTN_DEFROST_GLASS BTN_DRY_GLASS BTN_FACE BTN_FEET BTN_RECIRC FAN_SEL_ADC GALLET_POS_1 GALLET_POS_2 GALLET_POS_3 GALLET_POS_4 GND ILLUM_IN_RAW ILLUM_SENSE LED_AC_DRV LED_DEFROST_GLASS_DRV LED_DRY_GLASS_DRV LED_FACE_DRV LED_FEET_DRV LED_RECIRC_DRV NTC_CABIN TEMP_SET_ADC VCC_3V3
  C22 TEMP_SET_ADC GND 100n
  C23 FAN_SEL_ADC GND 100n
  C24 NTC_CABIN GND 100n
  C32 ILLUM_SENSE GND 100n
  * J3: Conn_01x02 (Внутр. коннектор потенциометра (2п, XH)) — не моделируется
  * J4: Conn_01x05 (Внутр. коннектор галлетника (5п, XH)) — не моделируется
  * LED1: LED (Индикатор зелёный 1206) — не моделируется
  * LED2: LED (Индикатор зелёный 1206) — не моделируется
  * LED3: LED (Индикатор зелёный 1206) — не моделируется
  * LED4: LED (Индикатор янтарный 1206) — не моделируется
  * LED5: LED (Индикатор зелёный 1206) — не моделируется
  * LED6: LED (Индикатор зелёный 1206) — не моделируется
  R10 VCC_3V3 Net-(LED4-K) 1k
  R11 VCC_3V3 Net-(LED5-K) 1k
  R12 VCC_3V3 Net-(LED6-K) 1k
  R22 VCC_3V3 TEMP_SET_ADC 10k
  R23 VCC_3V3 FAN_SEL_ADC 10k
  R24 VCC_3V3 NTC_CABIN 10k
  R25 GALLET_POS_1 FAN_SEL_ADC 20k
  R26 GALLET_POS_2 FAN_SEL_ADC 10k
  R27 GALLET_POS_3 FAN_SEL_ADC 4.7k
  R28 GALLET_POS_4 FAN_SEL_ADC 1k
  R39 ILLUM_IN_RAW ILLUM_SENSE 47k
  R40 ILLUM_SENSE GND 10k
  R7 VCC_3V3 Net-(LED1-K) 1k
  R8 VCC_3V3 Net-(LED2-K) 1k
  R9 VCC_3V3 Net-(LED3-K) 1k
  * SW1: SW_Push (Кнопка тактовая 6x6 без фиксации) — не моделируется
  * SW2: SW_Push (Кнопка тактовая 6x6 без фиксации) — не моделируется
  * SW3: SW_Push (Кнопка тактовая 6x6 без фиксации) — не моделируется
  * SW4: SW_Push (Кнопка тактовая 6x6 без фиксации) — не моделируется
  * SW5: SW_Push (Кнопка тактовая 6x6 без фиксации) — не моделируется
  * SW6: SW_Push (Кнопка тактовая 6x6 без фиксации) — не моделируется
.ends UI
